# 非同一控制下企业合并评估增值问题

提问人：691071920 时间：2021-08-02 11:56:00
收购一家子公司属于非同一控制下企业合并，被收购资产出现了递延收益评估增值（评估金额变少，仅剩所得税部分）。我有两个问题，第一个问题：被收购子公司原先有很多递延收益（很多政府补助项目），以及购买日到期末的递延收益摊销金额，现在因为子公司递延收益评估变少了，在合并报表层面要冲减相关的递延收益，同时冲减子公司摊销的其他收益，合并完后，对应的子公司递延收益及其他收益明细都变得很小，与子公司单体递延收益每个项目金额都差异巨大，不知道合并后这样可对？
第二个问题：正规情况下，子公司收到递延收益后，应该确认当期所得税，并交纳税务局，同时确认递延所得税资产，如果子公司就该部分递延收益已经交纳过所得税，且无退回风险，是否评估时递延收益应该评估为 0 ，假设这样，合并报表层面子公司对应的递延收益及其他收益应该完全冲销，子公司就递延收益是否缴纳所得税（或是否计提当期所得税）对合并报表有这么大影响吗，我在想，是否在子公司审计时本应该就递延收益就确认当期所得税及递延所得税资产呢，评估结果是不是审计人员审计错误所致？

回答人：chenyiwei
1 、可以这样理解。参考：《中审众环研究 2020 》之“问题3-2-64（对非同一控制下企业合并的被购买方账面上的递延收益或专项应付款的处理）”。
2 、“如果子公司就该部分递延收益已经交纳过所得税，且无退回风险，是否评估时递延收益应该评估为 0 ，假设这样，合并报表层面子公司对应的递延收益及其他收益应该完全冲销”的理解合理。此时合并报表层面该项递延收益的账面价值和计税基础均为零，无递延所得税影响。